臺灣高等法院高雄分院刑事判決　　　　94年度上訴字第1094號
上　訴　人
即　被　告　甲○○
上列上訴人因違反毒品危害防制條例案件，不服臺灣高雄地方法
院94年度訴緝字第79號中華民國94年6 月17日第一審判決（起訴
案號：臺灣高雄地方法院檢察署93年度毒偵字第2182號、第4324
號，暨移送併案：同署94年度毒偵字第399 號），提起上訴，本
院判決如下：
    主  文
上訴駁回。
    事  實
一、甲○○前於民國87年間因施用毒品案件，經觀察、勒戒後，
    認無繼續施用毒品傾向，由臺灣高雄地方法院檢察署檢察官
    於88年1 月14日以87年度偵字第28803 號為不起訴處分確定
    ；又於88年6 月間因施用第一級毒品案件，經觀察、勒戒後
    ，認有繼續施用毒品傾向，經臺灣高雄地方法院裁定令入戒
    治處所施以強制戒治，後再裁定停止戒治付保護管束，因於
    保護管束期間仍有施用第一、二級毒品行為，經臺灣高雄地
    方法院檢裁定撤銷停止戒治令入戒治處所施以強制戒治，於
    90年3 月12日強制戒治期滿（隨即因另案入監服刑）；而其
    所涉施用第一、二級毒品犯行，經臺灣高雄地方法院分別判
    處有期徒刑7 月、1 年、4 月確定，於91年10月1 日縮刑假
    釋出監，至91年10月26日保護管束期滿視為執行完畢。詎甲
    ○○猶不知警惕，竟於上開強制戒治執行完畢釋放後5 年內
    ，再基於施用第一級毒品之概括犯意，自93年4 月28日下午
    1 時40分許回溯24小時內某時起（不含公權力拘束期間）至
    93年8 月15日上午11時10分許回溯24小時內某時止（亦不含
    公權力拘束期間），連續在高雄縣鳳山市五甲地區某處其綽
    號「阿明」友人住處，以將第一級毒品海洛因摻入香菸內點
    燃吸食之方式，每3 日施用1 次，而施用第一級毒品海洛因
    多次；復另基於施用甲基安非他命之故意，於93年7 月3 日
    下午11時許回溯24小時內某時（不含公權力拘束期間），在
    上開「阿明」住處，以將第二級毒品甲基安非他命以鋁箔紙
    隔熱燒烤吸食煙霧之方式，而施用第二級毒品甲基安非他命
    1 次。嗣分別於：93年4 月28日下午0 時10分許，在高雄
    縣鳳山市○○○路、五福路口，為警查獲，並扣得其所有第
    一級毒品海洛因1 包（驗後淨重0.14公克，空包裝重0.28公
    克）；93年7 月3 日下午10時10分許，在高雄縣鳳山市○
    ○○路、自強一路口為警臨檢查獲；93年8 月15日上午9
    時30分許，經警察機關以列管毒品人口通知採尿，而循線查
    獲。
二、案經高雄縣政府警察局鳳山分局報請臺灣高雄地方法院檢察
    署檢察官偵查起訴暨移送併案審理。
    理  由
一、認定犯罪事實所憑證據及理由─
  (一)上開施用第一級毒品海洛因之事實，有上訴人即被告甲○○
    （以下簡稱被告）分別於93年4 月28日下午1 時40分許、93
    年7 月3 日下午11時許、93年8 月15日下11時10分許經警所
    採尿液，鑑驗結果均呈嗎啡陽性反應，有高雄縣政府衛生局
    煙毒尿液檢驗成績書、查獲毒品案件嫌犯尿液流程管制清冊
    各2 紙（見93毒偵2182號卷第22、23頁，93毒偵4324號卷第
    8 、9 頁）、臺灣檢驗科技股份有限公司93年9 月3 日KＺ00
    0000000000號濫用藥物尿液檢驗報告、列管毒品人口尿液檢
    體採集送驗紀錄表（見高雄縣政府警察局鳳山分局鳳警刑移
    字第3042號卷宗第2 、3 頁）附卷可稽；並有於93年4 月28
    日扣案粉末1 包，經送驗係第一級毒品海洛因（驗後淨重0.
    14公克，空包裝重0.28公克），有法務部調查局93年5 月21
    日調科壹字第220017278 號鑑定通知書1 紙在卷可按（見93
    毒偵2182號卷第14頁）；復經被告於原審及本院審理時自白
    不諱（見原審訴緝卷第62、63頁，本院卷第32頁）。
  (二)訊據被告矢口否認有施用第二級毒品甲基安非他命犯行。惟
    被告於93年7 月3 日下午11時許所採尿液，經送鑑驗有甲基
    安非他命反應，有高雄縣政府衛生局煙毒尿液檢驗成績書、
    查獲毒品案件嫌犯尿液流程管制清冊各1 紙在卷可憑（見第
    2 、3 頁）；且經被告於於原審自承不諱（見原審訴緝卷第
    63頁）；又被告於本院供稱施用甲基安非他命之方法為「以
    鋁箔紙燒烤施用」等語（見本院卷第32頁），亦與其於原審
    所供施用方法相同（見原審訴緝卷第63頁）。足認被告於本
    院翻異前供，為圖卸刑責之詞，不足採信。
  (三)被告前於87年間因施用毒品案件，經觀察、勒戒後，認無繼
    續施用毒品傾向，由臺灣高雄地方法院檢察署檢察官於88年
    1 月14日以87年度偵字第28803 號為不起訴處分確定；又於
    88年6 月間因施用第一級毒品案件，經觀察、勒戒後，認有
    繼續施用毒品傾向，經臺灣高雄地方法院裁定令入戒治處所
    施以強制戒治，後再裁定停止戒治付保護管束，因於保護管
    束期間仍有施用第一、二級毒品行為，經臺灣高雄地方法院
    檢裁定撤銷停止戒治令入戒治處所施以強制戒治，於90年3
    月12日強制戒治期滿（隨即因另案入監服刑），有臺灣高等
    法院被告前案紀錄表在卷可按。足證被告於強制戒治執行完
    畢釋放後，5 年內再犯本件施用第一、二級毒品罪，事證明
    確，被告犯行洵堪認定。
二、論罪科刑之理由─
  (一)按海洛因及甲基安非他命分別屬毒品危害防制條例第2 條第
    2 項第1 、2 款所稱之第一級毒品、第二級毒品，是被告於
    上開時地，分別施用海洛因、甲基安非他命之行為，係分別
    犯該條例第10條第1 項、第2 項之施用第一級毒品罪、施用
    第二級毒品罪。被告持有海洛因、甲基安非他命，嗣分別進
    而施用之，持有之低度行為應為施用之高度行為所吸收，均
    不另論罪。又被告連續多次施用第一級毒品海洛因之犯行，
    時間緊接，觸犯構成要件相同之罪名，顯係基於概括犯意為
    之，應依連續犯之規定論以一罪，並加重其刑。且其所犯上
    開2 罪名，犯意各別，罪名不同，應分論併罰。又公訴人雖
    僅就被告於93年4 月28日下午1 時40分許回溯24小時、93年
    7 月3 日下午11時許回溯24小時內之某時，連續在不詳處所
    施用第一級毒品海洛因之犯行提起公訴，惟被告其餘如事實
    欄所載之連續施用第一級毒品犯行（即移送原審併辦部分）
    ，與上開起訴論罪科刑部分有連續犯裁判上一罪關係，為起
    訴效力所及，本院自得併予審理。又被告前於88、89年間因
    違反毒品危害防制條例案件，經臺灣高雄地方法院分別判處
    有期徒刑7 月、1 年、4 月確定，於91年10月1 日縮刑假釋
    出監，至91年10月26日保護管束期滿視為執行完畢，有上開
    前案紀錄表在卷可按，其受有期徒刑執行完畢，5 年以內再
    犯本件有期徒刑以上之罪，為累犯，依法加重其刑，並就其
    施用第一級毒品海洛因部分遞加之。
  (二)原審因而適用毒品危害防制條例第10條第1 項、第2 項、第
    18條第1 項前段，刑法第11條、第56條、第47條、第51條第
    5 款之規定，並審酌被告前因施用毒品案件經強制戒治執行
    完畢釋放後，仍未能徹底戒絕毒品，復犯本案施用毒品罪，
    顯見其無戒毒悔改之意，惟念其施用毒品之次數、施用毒品
    乃自戕一己之身體健康，尚未對他人造成危害，且犯後已坦
    承犯行，態度良好等一切情狀，分別量處施用第一、二級毒
    品罪各有期徒刑10月、4 月，並定應執行刑為有期徒刑1 年
    。復說明扣案海洛因1 包（驗後淨重0.14公克，空包裝重0.
    28公克），為毒品，依毒品危害防制條例第18條第1 項前段
    規定，併予宣告沒收銷燬之。另鑑定耗損之毒品，既已滅失
    ，即無庸併予宣告沒收銷燬。經核原判決認事用法均無不合
    ，量刑亦稱允當。被告以施用第一級毒品部分量刑太重，及
    否認有施用第二級毒品犯行，而提起上訴，均無理由，應予
    駁回。
三、適用之法律：刑事訴訟法第368 條。
本案經檢察官姜麗儒到庭執行職務。
中　　華　　民　　國　　94　　年　　9 　　月　　23　　日
                  刑事第七庭    審判長法  官  莊飛宗
                                      法  官  黃憲文
                                      法  官  曾逸誠
以上正本證明與原本無異。
如不服本判決（施用第一級毒品部分），應於判決送達後10日內
向本院提出上訴書狀，其未敘述上訴理由者，並得於提起上訴後
10日內向本院補提理由書狀（均須按他造當事人之人數附繕本）
「切勿逕送上級法院」。
施用第二級毒品部分不得上訴。
中　　華　　民　　國　　94　　年　　9 　　月　　23　　日
　　　　　　　　　　　　　　　　　　　書記官  郭蘭蕙
附錄本案判決論罪科刑法條：
毒品危害防制條例第10條：
施用第一級毒品者，處6 月以上5 年以下有期徒刑。
施用第二級毒品者，處3 年以下有期徒刑。
